【裁判字號】    99,聲,121
【裁判日期】    990824
【裁判案由】    停止執行
【裁判全文】
臺灣臺南地方法院民事裁定               99年度聲字第121號
聲  請  人  甲○○
相  對  人  合作金庫商業銀行股份有限公司
法定代理人  乙○○
上列當事人間聲請停止執行事件，本院裁定如下：
    主  文
聲請人供擔保新臺幣肆佰柒拾玖萬伍仟玖佰肆拾柒元後，本院九
十八年度司執字第七二八八四號強制執行事件之強制執行程序，
於本院九十九年度補字第四０一號債務人異議之訴事件判決確定
或和解、撤回前應暫予停止。
    理  由
一、按有回復原狀之聲請或提起再審或異議之訴，或對於和解為
    繼續審判之請求，或提起宣告調解無效之訴、撤銷調解之訴
    ，或對於許可強制執行之裁定提起抗告時，法院因必要情形
    或依聲請定相當並確實之擔保，得為停止強制執行之裁定。
    強制執行法第18條第2項定有明文。次按法院因必要情形或
    依聲請定相當並確實之擔保，為停止強制執行之裁定者，該
    擔保金額之多寡應如何認為相當，固屬法院職權裁量之範圍
    。惟此項擔保係備供強制執行債權人因停止執行所受損害之
    賠償，故法院定擔保金額時，自應斟酌該債權人因停止執行
    可能遭受之損害，以為衡量之標準。而債權人因停止執行可
    能遭受之損害，在確定判決命為金錢給付之情形，係指債權
    人因停止執行延後受償，未能即時利用該款項，所可能遭受
    之損害而言(最高法院98年度台抗字第521號裁定參照)。
二、本件相對人以本院98年度司執字第72884號強制執行案件，
    聲請對聲請人之財產為強制執行，聲請人以相對人債權有諸
    多不實、不符、混淆不清之處為由，提起債務人異議之訴等
    情，業經調取本院98年度司執字第72884號強制執行程序事
    件、99年度補字第401號債務人異議之訴事件卷宗審究後，
    認為聲請人聲請為有理由，應予准許。經查，相對人於上開
    強制執行事件聲請強制執行之金額為(一)300萬元及自89年10
    月6日起至清償日止，按年息9.775%計算之利息，暨自89年
    11月7日起至清償日止，逾期在6個月以內者，按上開利率
    10%，超過6個月者，按上開利率20%計算之違約金；(二)600萬
    元及自民國88年8月11日起至清償日止，按年息9.775%計算
    之利息，暨自88年9月12日起至清償日止，逾期在6個月以內
    者，按上開利率10 %，超過6個月者，按上開利率20%計算之
    違約金；(三)90萬元及自民國89年7月24日起至清償日止，按
    年息9.775%計算之利息，暨自89年8月25日起至清償日止，
    逾期在6個月以內者，按上開利率10%，超過6個月者，按上
    開利率20%計算之違約金，有上開執行事件卷宗可憑，前開
    借款債權之金額計算至聲請人提起債務人異議之訴時即99年
    8月23日止，共計22,152,178元，原告起訴主張本院應撤銷
    被告對原告之強制執行行為，請求排除強制執行所有之利益
    ，應為22,152,178元。故相對人等因無法獲得即時清償而運
    用之資金應為22,152,178元，而在本件為金錢給付之情形，
    揆之前揭最高法院裁定意旨，應係指債權人因停止執行延後
    受償，未能即時利用該款項，可能遭受之損失，本院認該項
    損失，以法定利率即週年利率百分之5計算較為客觀，且不
    受利率波動之影響，應屬核算相對人因停止執行所受損害之
    最妥適標準。又上開債務人異議之訴，其訴訟標的價額為
    22,152,178元，已逾民事訴訟法第466條第1項、第3項所定
    金額，得上訴第三審，依據司法院頒布之各級法院辦案期限
    實施要點所定民事通常訴訟程序辦案期限第一審為1年4個月
    、第二審為2年、第三審為1年，共計4年4個月。是以，本件
    如准予停止執行，相對人於上述期間將受有因遲延受償之利
    息損害，依前揭標準計算結果，聲請人應提供之擔保金額以
    4,795,947元為適當【計算式：22,152,178元×5%×（4＋4/
    12）年＝4,795,947元】。爰酌定如上擔保金額，裁定如主
    文所示。
四、爰依強制執行法第18條第2項，裁定如主文。
中    華    民    國    99    年    8     月    24    日
                  民事第一庭    法  官  蔡雅惠
以上正本係照原本作成
如對本裁定抗告，應於收受裁定正本送達後10日內向本院提出抗
告狀，並繳納抗告裁判費新台幣1,000元整。
中    華    民    國    99    年    8     月    24    日
                                書記官  楊宗倫

司法院資訊處製作；財團法人民間司法改革基金會備份。
